臺灣宜蘭地方法院民事裁定
111年度羅簡字第50號
上  訴  人
即  原  告  林盛翔  


被  上訴人
即  被  告  林貴花  
            林彥志  
上列當事人間請求返還不當得利事件，上訴人對於中華民國111
年6月13日本院羅東簡易庭第一審判決提起上訴，本院裁定如下
：
    主  文
上訴人應於本裁定送達後五日內，並補繳第一審及第二審裁判費
新臺幣肆仟柒佰肆拾伍元，逾期不補正，即駁回其上訴。
    理  由
一、按「訴訟標的之價額，由法院核定。核定訴訟標的之價額，
    以起訴時之交易價額為準；無交易價額者，以原告就訴訟標
    的所有之利益為準。」「以一訴主張數項標的者，其價額合
    併計算之。但所主張之數項標的互相競合或應為選擇者，其
    訴訟標的價額，應依其中價額最高者定之。以一訴附帶請求
    其孳息、損害賠償、違約金或費用者，不併算其價額。」民
    事訴訟法第77條之1第1項、第2項、第77條之2分別定有明文
    。
二、查本件上訴人起訴主張其為宜蘭縣○○鎮○○路00號之房屋及所
    坐落之宜蘭縣○○鎮○○段000地號土地（下稱系爭房地）之所
    有權人之一，被上訴人2人未經全體共有人同意，無權占有
    系爭房地迄至本院將系爭房地拍賣並由被上訴人林彥志單獨
    取得所有權之前一日即民國111年1月16日止，為此訴請被上
    訴人2人連帶給付無權占有系爭房地相當於租金之不當得利
    ，每月相當於租金之不當得利並應以新臺幣（下同）5,000
    元計算，而聲明：㈠被告應連帶給付原告215,000元，及自起
    訴狀繕本送達翌日起至清償日止，按週年利率5%計算之利息
    。㈡被告應自110年11月18日起至返還系爭房屋之日止，按月
    連帶給付原告5,000元。查其聲明第二項所謂「返還系爭房
    屋之日」究指何日，雖僅就訴之聲明觀察有所疑義，然依其
    前述起訴理由應係指本院將系爭房地拍賣並由被上訴人林彥
    志單獨取得所有權之前一日即111年1月16日，為此核定其本
    件訴訟標的價額應為224,677元【計算式：215,000元+5,000
    元×（1+29/31）月＝224,677元，元以下四捨五入】，應徵第
    一審裁判費2,430元，惟上訴人起訴時僅繳納第一審裁判費1
    ,000元，尚不足1,430元，故應補繳第一審裁判費1,430元。
    另本件上訴人提起上訴，其上訴利益為202,990元，應徵收
    第二審裁判費3,315元，合計上訴人應補繳納之第一審、第
    二審裁判費為4,745元（計算式：1,430元+3,315元＝4,745元
    ）。茲依民事訴訟法第436條之1第3項、第442條第2項規定
    ，限上訴人於收受本裁定送達後5日內逕向本院如數補繳，
    逾期不繳，即駁回上訴，特此裁定。
三、爰裁定如主文。　　
中　　華　　民　　國　　111 　年　　7 　　月　　28　　日
                  臺灣宜蘭地方法院羅東簡易庭
                              法  官  張文愷
以上正本係照原本作成。
如不服本裁定關於核定訴訟標的價額部分，應於送達後10日內向
本院提出抗告狀，並繳納抗告費新臺幣1,000元；其餘關於命補
繳裁判費部分，不得抗告。
中　　華　　民　　國　　111 　年　　7 　　月　　28　　日
                              書記官  林仁修